【裁判字號】    97,簡,186
【裁判日期】    971111
【裁判案由】    地價稅
【裁判全文】
臺北高等行政法院判決
                                     97年度簡字第00186號
原      告  甲○○
            送達代收人  乙○○.
被      告  臺北縣政府稅捐稽徵處
代  表  人  丙○○處長）住同.
上列當事人間因地價稅事件，原告不服臺北縣政府中華民國97年
1 月14日案號第00000000號訴願決定，提起行政訴訟。本院判決
如下：
    主  文
原告之訴駁回。
訴訟費用由原告負擔。
    事實及理由
一、事實概要：緣原告所有坐落臺北縣新店市○○段溪州小段66
    -9、78-4、78-38 地號等3 筆土地（應有部分各為1/15，下
    稱系爭土地1 、2 、3 ），經被告所屬新店分處核定課徵民
    國（下同）95年地價稅分別為新臺幣（下同）4,199 元、13
    ,227元及453 元，合計17,879元。原告不服，經被告96 年7
    月5 日北稅法字第0960084164號復查決定書駁回；原告仍不
    服，向臺北縣政府提起訴願，遭決定駁回後，遂向本院提起
    本件行政訴訟。
二、原告起訴主張：系爭3 筆屬都市土地，系爭土地1 、2 使用
    分區為農業區，系爭土地使用分區則為河川區，惟原告均作
    農業使用，依法應課徵田賦，詎被告未能詳實查認系爭3 筆
    土地之使用情形及面積大小，率爾認定課稅之結果，於法有
    有違，遞經復查及訴願程序亦未獲救濟，為此訴請撤銷訴願
    決定及復查決定云云。
三、被告則以經被告勘查結果，系爭土地1 及3 全部未作農業使
    用，系爭土地2 之使用情形則為「部分供巷道使用、部分種
    植花卉蔬菜、餘為水泥地、鐵皮屋、放置雜物之沙石地及土
    坡」，再據臺北縣新店地政事務所測量結果，該種植花卉蔬
    菜之面積計420 平方公尺，仍准課徵田賦，另為巷道使用之
    面積計976 平方公尺則准予免徵地價稅，其餘面積11,273平
    方公尺既為水泥地、鐵皮屋等使用，核無課徵田賦之適用，
    是原核定以原告應有1/15部分，核算其所有面積28平方公尺
    應課徵田賦，65.07 平方公尺免徵地價稅，餘751.53平方公
    尺未作農業使用面積則課徵地價稅，洵屬有據等語，求為判
    決駁回原告之訴。
四、按土地稅法第10條規定：「本法所稱農業用地，指非都市土
    地或都市土地農業區、保護區範圍內土地，依法供下列使用
    者：一、供農作、森林、養殖、畜牧及保育使用者。二、供
    與農業經營不可分離之農舍、畜禽舍、倉儲設備、曬場、集
    貨場、農路、灌溉、排水及其他農用之土地。三、農民團體
    與合作農場所有直接供農業使用之倉庫、冷凍（藏）庫、農
    機中心、蠶種製造( 繁殖) 場、集貨場、檢驗場等用地。」
    第14條規定：「已規定地價之土地，除依第22條規定課徵田
    賦者外，應課徵地價稅。」第22條規定：「（第1 項）非都
    市土地依法編定之農業用地或未規定地價者，徵收田賦。但
    都市土地合於左列規定者亦同：一、依都市計畫編為農業區
    及保護區，限作農業用地使用者。二、公共設施尚未完竣前
    ，仍作農業用地使用者。三、依法限制建築，仍作農業用地
    使用者。四、依法不能建築，仍作農業用地使用者。五、依
    都市計畫編為公共設施保留地，仍作農業用地使用者。（第
    2 項）前項第2 款及第3 款，以自耕農地及依耕地三七五減
    租條例出租之耕地為限。」
五、是本件之爭執，在於系爭土地有無未作農業用地使用之情事
    ？
六、經查：
  (一)系爭土地1 ，經被告所屬新店分處會同新店地政事務所分別
    於94年12月23日及95年12月12日二度至現場勘查，現況均為
    「鐵皮屋」，已全部未作農業使用，此有會勘紀綠表（附照
    片）分別在原處分卷頁13-19 及29-36 可按，堪認為真實。
  (二)至原告主張水泥地部分約占系爭土地1/3 ，但大部分是供道
    路使用，且水泥地係因捷運新店線土建工程為放置工程物件
    所舖設，當工程撤離時，即清除外勞宿舍及沙攪拌等設備和
    清除地面，並未為其他之使用，另鐵皮屋部分約占1/10，其
    餘皆空曠閒置，仍為農業使用之面積應較被告認定之範圍更
    大云云。查：
    1.依新店地政事務所96年1 月3 日北縣店測字第0960000002
      號函送系爭土地2 之使用面積測量成果圖所示（見原處分
      卷頁37-38 ），道路合計為976 平方公尺。
    2.又依臺北縣政府農業局96年8 月10日北農牧字第096048
      8027號函復以：「……一、經本局於96年7 月20日會勘，
      旨揭地號土地（即本案系爭66-9、78-4地號及案外66-8地
      號等3 筆土地）上為僑興工程有限公司作砂石場使用（無
      合法申請文件），地面鋪設水泥及有房間一間，非作農業
      使用……」，此亦有上開函及臺北縣農業用地違規使用案
      件現場會勘紀錄在原處分卷頁80及79可稽，且核上開會勘
      結果與被告所屬新店分處94、95 年 二度現場勘查情形大
      致相符。
    3.綜上，系爭供道路使用之面積，既係依實際測量結果而得
      ，而系爭3 筆土地確實供砂石場使用，則原告所指面積不
      實或有閒置未使用之情形，尚非可採。
七、綜上所述，原告之主張，非可採信，原處分就系爭土地中未
    供農業使用或道路使用之面積，課徵地價稅，於法並無違誤
    ，訴願決定遞予維持，亦無不合，原告徒執前詞，訴請如聲
    明所示，為無理由，應予駁回，又因本件屬應適用簡易訴訟
    程序之事件，爰不經言詞辯論逕行判決。
八、本件事證明確，兩造其餘之陳述，於判決結果不生影響者，
    不予一一論述；原告聲請勘查現場，惟查本件爭執者為95
    年之地價稅，縱系爭土地現在全部供農業使用，亦係本年度
    地價稅如何課徵之問題，均無足影響系爭稅額，附此敘明。
據上論結，本件原告之訴為無理由，爰依行政訴訟法第98條第1
項前段，判決如主文。
中    華    民    國    97    年    11     月   11    日
                    臺北高等行政法院第五庭
                                    法  官  王碧芳
上為正本係照原本作成。
本件以訴訟事件所涉及之法律見解具有原則性者為限，始得於本
判決送達後20日內向本院提出上訴狀並表明上訴理由，如已於本
判決宣示後送達前提起上訴者，應於判決送達後20日內補具上訴
理由（均按他造人數附繕本），且經最高行政法院許可後方得上
訴。
中    華    民    國    97    年     11    月   13    日
                                    書記官  方偉皓


司法院資訊處製作；財團法人民間司法改革基金會備份。
